---
title: "Plotando Admixture"
output: pdf_document
---

```{r setup, include=FALSE}
knitr::opts_chunk$set(echo = T,
                      error=FALSE,
                      warning=FALSE,
                      message=FALSE)
```

## Plotando Admixture

### Formatando los datos
Necesitamos de los archivos generados en Admixture: log, P y Q para cada valor de K.
Con estos dos archivos vamos plotar usando R con el paquete *tidyverse*.

Primero vamos load los paquetes y setar el directorio

```{r}
#library(tidyverse)
library(ggplot2)
#library(stringr)
setwd("~/Dropbox/Postdoc_Rosario/BiodiversityGenomics_Winter2021/dato_denovo/demographic/admixture/")
```

Ahora vamos mirar los likelihoods de cada K
```{r}
f <- list.files(path = ".", pattern = ".out")
lh_K <- data.frame(K = numeric(),
                   CV_error = numeric())

for(i in f){
  temp <- readLines(i)[grep("CV", readLines(i))]
  k <- as.integer(sub(".*?K=*?(\\d+).*", "\\1", temp))
  cv <- as.numeric(sub(".*?): *?(\\d+(?:.\\d+)).*", "\\1", temp))
  lh_K[nrow(lh_K) + 1,] <- c(k, cv)
}

print(lh_K)
```

Plotando los likelihoods
```{r}
a <- ggplot(lh_K, aes(x = K, y = CV_error)) +
  geom_point() +
  geom_line() +
  ylab("Cross-validation error") +
  xlab("K") +
  theme_light(); a
  
```

Ahora que ya descobrimos cual K es lo numero de clusters mas probable, vamos plotar la ancestralidad estimada por admixture para cada individuo. Pero antes de plotar necesitamos ler la matrix Q.
```{r}
q <- read.table("populations_cor.2.Q")
barplot(t(as.matrix(q)), col = c("#ef8a62", "#91bfdb"), xlab = "Individual #", ylab = "Ancesrty")

````
